臺灣嘉義地方法院刑事判決
111年度金訴字第74號
公  訴  人  臺灣嘉義地方檢察署檢察官
被      告  陳柏驥





            林家興




上列被告因詐欺案件，經檢察官提起公訴（111年度偵緝字第45
、46號、111年度偵字第683號），被告於準備程序中就被訴事實
為有罪之陳述，本院合議庭裁定由受命法官以簡式審判程序進行
審理，判決如下：
　　    主  文
一、陳柏驥犯如附表所示之罪，均累犯，各處如附表所示之刑。
    未扣案之犯罪所得新臺幣22萬4204元，與林家興、游畯淵共
    同沒收，於全部或一部不能沒收，或不宜執行沒收時，與林
    家興、游畯淵共同追徵其價額。
二、林家興犯如附表所示之罪，均累犯，各處如附表所示之刑。
    未扣案之犯罪所得新臺幣22萬4204元，與陳柏驥、游畯淵共
    同沒收，於全部或一部不能沒收，或不宜執行沒收時，與陳
    柏驥、游畯淵共同追徵其價額。
    犯罪事實及證據名稱
一、本件犯罪事實：陳柏驥明知提供金融帳戶供人匯入不明款項
    ，並代為匯款、提款交付款項，極有可能與他人共同實施詐
    欺取財及洗錢等犯罪，竟仍與林家興及游畯淵（由臺灣新北
    地方法院審理中）共同基於3人以上詐欺取財及洗錢之犯意
    聯絡，於民國109年2月上旬某日，在新北巿新莊區瓊林路10
    巷友人住處，將其台新國際商業銀行帳號：000-0000000000
    0000號之帳戶（下稱台新帳戶）提供予林家興使用。繼於10
    9年6月15日前某時，在不詳地點，將其渣打國際商業銀行帳
    號：000-00000000000000號帳戶（下稱渣打帳戶）提供予林
    家興使用，供林家興及游畯淵以上開帳戶實施詐欺犯罪。嗣
    游畯淵取得上開帳戶後，即共同基於意圖為自己不法所有之
    犯意聯絡，於附表所示之施詐時間，以附表所示之詐騙方式
    向附表所示之人施用詐術，致其等陷於錯誤，而依指示於附
    表所示之付款時間、地點，以附表所示之方式，將附表所示
    金額之款項轉入附表所示之帳戶。陳柏驥與林家興（均無證
    據證明陳柏驥、林家興知悉游畯淵係以在網際網路散布訊息
    方式詐騙）再依游畯淵之指示，以ATM分別將附表所示之各
    筆款項領出或轉匯，以製造金流斷點而掩飾犯罪所得流向。
    嗣因附表所示之人察覺有異，報警循線始查知上情。
二、證據名稱：
　㈠被告2人於偵查及本院審理中之自白
　㈡告訴人張○○部分：
　　⑴告訴人張○○於警詢時之指訴。
    ⑵通訊軟體LINE聊天紀錄、PChome訂單頁面、網路銀行臺幣
      轉帳交易結果通知等截圖影本、土地銀行金融卡影本、台
      新銀行自動櫃員機交易明細表。
    ⑶臺中巿政府警察局第三分局勤工派出所陳報單影本。
    ⑷臺中巿政府警察局第三分局勤工派出所受理刑事案件報案
      三聯單影本。
    ⑸臺中巿政府警察局第三分局勤工派出所受理各類案件紀錄
      表影本。
    ⑹內政部警政署反詐騙諮詢專線紀錄表。
    ⑺臺中巿政府警察局第三分局勤工派出所受理詐騙帳戶通報
      警示簡便格式表影本。
    ⑻金融機構聯防機制通報單影本。
    ⑼台新帳戶客戶基本資料、交易明細等影本。
　㈢告訴人吳○○部分：
　　⑴告訴人吳○○於警詢時之指訴。
    ⑵PTT網頁、LINE聊天紀錄等截圖、土地銀行金融卡影本、台
      新銀行自動櫃員機交易明細表。
    ⑶臺北巿政府警察局中正第二分局思源街派出所陳報單。
    ⑷臺北巿政府警察局中正第二分局思源街派出所受理刑事案
      件報案三聯單。
    ⑸臺北巿政府警察局中正第二分局思源街派出所受理各類案
      件紀錄表。
    ⑹內政部警政署反詐騙諮詢專線紀錄表。
    ⑺臺北巿政府警察局中正第二分局思源街派出所受理詐騙帳
      戶通報警示簡便格式表。
    ⑻渣打帳戶客戶基本資料、交易明細等影本。
　㈣告訴人何○○部分：
　  ⑴告訴人何○○於警詢時之指訴。
　　⑵PTT網頁、LINE聊天紀錄、網路銀行交易明細內容等截圖。
    ⑶內政部警政署反詐騙諮詢專線紀錄表。
    ⑷新竹縣政府警察局竹東分局竹東派出所受理詐騙帳戶通報
      警示簡便格式表影本。
    ⑸新竹縣政府警察局竹東分局竹東派出所受理刑事案件報案
      三聯單。
    ⑹渣打帳戶客戶基本資料、交易明細等影本。
　㈤告訴人葉○○部分：　
　　⑴告訴人葉○○於警詢時之指訴。
    ⑵PTT網頁、LINE聊天紀錄、網路銀行交易結果等截圖影本。
    ⑶臺北巿政府警察局內湖分局港墘派出所陳報單。
    ⑷內政部警政署反詐騙諮詢專線紀錄表。
    ⑸臺北巿政府警察局內湖分局港墘派出所受理詐騙帳戶通報
      警示簡便格式表影本。
    ⑹臺北巿政府警察局內湖分局港墘派出所受理各類案件紀錄
      表。
    ⑺臺北巿政府警察局內湖分局港墘派出所受理刑事案件報案
      三聯單。
    ⑻渣打帳戶客戶基本資料、交易明細等影本。
　㈥告訴人林○○部分：
　　⑴告訴人林○○於警詢時之指訴。
    ⑵PTT網頁、LINE聊天紀錄、網路銀行交易明細內容等截圖。
    ⑶內政部警政署反詐騙諮詢專線紀錄表。
    ⑷新竹巿警察局第二分局文華派出所受理詐騙帳戶通報警示
      簡便格式表。
    ⑸金融機構聯防機制通報單影本。
    ⑹新竹巿警察局第二分局文華派出所受理各類案件紀錄表。
    ⑺新竹巿警察局第二分局文華派出所受理刑事案件報案三聯
      單。
    ⑻渣打帳戶客戶基本資料、交易明細等影本。
　㈦告訴人劉○○部分：
　  ⑴告訴人劉○○於警詢時之指訴。
    ⑵PTT網頁、LINE聊天紀錄、網路銀行交易結果等截圖影本。
    ⑶臺北巿政府警察局南港分局同德派出所陳報單。
    ⑷臺北巿政府警察局南港分局同德派出所受理刑事案件報案
      三聯單。
    ⑸臺北巿政府警察局南港分局同德派出所受理各類案件紀錄
      表。
    ⑹內政部警政署反詐騙諮詢專線紀錄表。
    ⑺臺北巿政府警察局南港分局同德派出所受理詐騙帳戶通報
      警示簡便格式表。
    ⑻金融機構聯防機制通報單影本。
    ⑼渣打帳戶客戶基本資料、交易明細等影本。
　㈧告訴人謝○○部分：
　  ⑴告訴人謝○○於警詢時之指訴。
    ⑵PTT網頁、網路銀行交易明細內容等截圖。
    ⑶苗栗縣警察局竹南分局竹南派出所受理各類案件紀錄表。
    ⑷苗栗縣警察局竹南分局竹南派出所受理刑事案件報案三聯
      單。
    ⑸內政部警政署反詐騙諮詢專線紀錄表。
    ⑹苗栗縣警察局竹南分局竹南派出所受理詐騙帳戶通報警示
      簡便格式表影本。
    ⑺金融機構聯防機制通報單影本。
    ⑻渣打帳戶客戶基本資料、交易明細等影本。
　㈨告訴人林○○部分：
　  ⑴告訴人林○○於警詢時之指訴。
    ⑵PTT網頁、LINE聊天紀錄、網路銀行存款交易明細查詢結果
      等截圖。
    ⑶臺北巿政府警察局南港分局同德派出所陳報單。
    ⑷臺北巿政府警察局南港分局同德派出所受理各類案件紀錄
      表。
    ⑸臺北巿政府警察局南港分局同德派出所受理詐騙帳戶通報
      警示簡便格式表。
    ⑹內政部警政署反詐騙諮詢專線紀錄表。
    ⑺金融機構聯防機制通報單影本。
    ⑻渣打帳戶客戶基本資料、交易明細等影本。
　㈩告訴人林○○部分：
　  ⑴告訴人林○○於警詢時之指訴。
    ⑵PTT網頁、LINE聊天紀錄、網路銀行交易明細表等截圖、PT
      T網頁及網路銀行交易明細內容等翻拍相片。
    ⑶內政部警政署反詐騙諮詢專線紀錄表。
    ⑷桃園巿政府警察局中壢分局普仁派出所受理詐騙帳戶通報
      警示簡便格式表。
    ⑸桃園巿政府警察局中壢分局普仁派出所受理各類案件紀錄
      表。
    ⑹桃園巿政府警察局中壢分局普仁派出所受理刑事案件報案
      三聯單。
    ⑺渣打帳戶客戶基本資料、交易明細等影本。
　告訴人葉○○部分：
　  ⑴告訴人葉○○於警詢時之指訴。
    ⑵PTT網頁、LINE聊天紀錄、網路銀行往來明細等截圖。
    ⑶內政部警政署反詐騙諮詢專線紀錄表。
    ⑷金融機構聯防機制通報單影本。
    ⑸桃園巿政府警察局中壢分局青埔派出所受理詐騙帳戶通報
      警示簡便格式表。
    ⑹桃園巿政府警察局中壢分局青埔派出所受理刑事案件報案
      三聯單。
    ⑺渣打帳戶客戶基本資料、交易明細等影本。
　告訴人王○○部分：
　  ⑴告訴人王○○於警詢時之指訴。
    ⑵LINE聊天紀錄及網路銀行存款帳戶查詢結果等翻拍相片。
    ⑶新北巿政府警察局新莊分局中港派出所陳報單。
    ⑷新北巿政府警察局新莊分局中港派出所受理刑事案件報案
      三聯單。
    ⑸新北巿政府警察局新莊分局中港派出所受理各類案件紀錄
      表。
    ⑹內政部警政署反詐騙諮詢專線紀錄表。
    ⑺新北巿政府警察局新莊分局中港派出所受理詐騙帳戶通報
      警示簡便格式表。
    ⑻金融機構聯防機制通報單影本。
    ⑼渣打帳戶客戶基本資料、交易明細等影本。
　告訴人喬○○部分：
　  ⑴告訴人喬○○於警詢時之指訴。
    ⑵手機訊息、電子郵件、LINE聊天紀錄、網路銀行交易成功
      等截圖、訂單詳細資訊列印資料。
    ⑶臺中巿政府警察局大雅分局潭子分駐所陳報單影本。
    ⑷臺中巿政府警察局大雅分局潭子分駐所受理詐騙帳戶通報
      警示簡便格式表影本。
    ⑸金融機構聯防機制通報單影本。
    ⑹內政部警政署反詐騙諮詢專線紀錄表。
    ⑺臺中巿政府警察局大雅分局潭子分駐所受理各類案件紀錄
      表。
    ⑻渣打帳戶客戶基本資料、交易明細等影本。
　被害人邱○○部分：
　  ⑴被害人邱○○於警詢時之指訴。
    ⑵LINE聊天紀錄、網路銀行交易明細查詢結果等截圖。
    ⑶內政部警政署反詐騙諮詢專線紀錄表。
    ⑷高雄巿政府警察局仁武分局仁武派出所受理詐騙帳戶通報
      警示簡便格式表。
    ⑸金融機構聯防機制通報單影本。
    ⑹渣打帳戶客戶基本資料、交易明細等影本。
　郵局ATM提領畫面（警卷第207至211頁）、中國信託ATM提領
    畫面（警卷第213至215頁）、彰化銀行ATM提領畫面（警卷
    第217頁）、台新銀行ATM提領畫面（警卷第220至223頁）、
    玉山銀行ATM提領畫面（警卷第225頁）等截圖。
　臺灣新北地方檢察署檢察官109年度偵字第42369、42411號、
    110年度偵字第3201、13078號起訴書。　
三、被告2人不定應執行刑之說明
　　依據被告2人之臺灣高等法院被告前案紀錄表，可知其等另
    涉犯其他案件，分別繫屬於其他法院刻正審理中，亦有部分
    案件業經法院判決確定。該等案件與本案可能符合「裁判確
    定前犯數罪」之要件而得定應執行之刑。參酌最高法院110
    年度台抗大字第489號裁定意旨，本院就其等所犯本案數罪
    ，爰不予併定其應執行刑，嗣就其等所犯數罪全部確定後，
    再由檢察官依法聲請法院裁定應執行刑，以保障其等權益，
    及符合正當法律程序之要求。
四、沒收部分之說明
　㈠按犯罪所得，屬於犯罪行為人者，沒收之；前2項之沒收，於
    全部或一部不能沒收或不宜執行沒收時，追徵其價額，刑法
    第38條之1第1項前段、第3項定有明文。次按犯罪所得之沒
    收或追徵，在於剝奪犯罪行為人之實際犯罪所得，使其不能
    坐享犯罪之成果，以杜絕犯罪誘因，性質上屬類似不當得利
    之衡平措施。2人以上共同犯罪，共犯所得之沒收或追徵，
    應就各人所分得者為之；然如共同正犯各成員對於不法利得
    主觀上均具有共同處分之合意，客觀上復有共同處分之權限
    ，且難以區別各人分得之數，則仍應負共同沒收之責（參最
    高法院109年台上字第3421號判決意旨）。
  ㈡查被告2人與共犯游畯淵如附表所示之款項後，均屬其等犯罪
    所得，且未見實際合法發還如附表所示之告訴人或被害人。
    而依卷內事證，無從查知其等3人犯罪所得分配情形，應認
    被告2人與共犯游畯淵對於上開犯罪所得有共同處分權限，
    揆諸上開意旨，應負共同沒收之責，並於全部或一部不能沒
    收或不宜執行沒收時，追徵其價額，且就追徵之部分亦為共
    同追徵之諭知。　
五、應適用之法條：刑事訴訟法第273條之1第1項、第299條第1
    項前段、第310條之2、第454條第1項，洗錢防制法第14條第
    1項，刑法第28條、第339條之4第1項第2款、第55條、第47
    條第1項、第38條之1第1項前段、第3項，刑法施行法第1條
    之1第1項，判決如主文。
本案經檢察官吳咨泓提起公訴，檢察官林津鋒到庭執行職務。
中　　華　　民　　國　　111 　年　　6 　　月　　10　　日
                  刑事第五庭法　官　張志偉
以上正本證明與原本無異。
如不服本判決應於收受判決後20日內向本院提出上訴書狀，並應
敘述具體理由；其未敘述上訴理由者，應於上訴期間屆滿後20日
內向本院補提理由書（均須按他造當事人之人數附繕本）「切勿
逕送上級法院」。告訴人或被害人如對於本判決不服者，應具備
理由請求檢察官上訴，其上訴期間之計算係以檢察官收受判決正
本之日期為準。
中　　華　　民　　國　　111 　年　　6 　　月　　14　　日
                            書記官  柯凱騰
附錄法條：
中華民國刑法第339條之4第1項
犯第339條詐欺罪而有下列情形之一者，處1年以上7年以下有期
徒刑，得併科1百萬元以下罰金：
一、冒用政府機關或公務員名義犯之。
二、三人以上共同犯之。
三、以廣播電視、電子通訊、網際網路或其他媒體等傳播工具，
    對公眾散布而犯之。
洗錢防制法第14條第1項
有第二條各款所列洗錢行為者，處7年以下有期徒刑，併科新臺
幣5百萬元以下罰金。
附表：      
編號 施詐時間 詐騙方式 告訴人/被害人 付款時間 地點 金額(新臺幣)/方式 帳戶及提領時間 所犯之罪、所處之刑 1 109年2月16日19時24分許 以PTT帳號「eroc」、通訊軟體LINE帳號「love103423」、名稱「Gino」與告訴人張○○聯絡，向告訴人張○○謊稱：匯款至指定帳戶，即可透過PChome平臺出售Iphone手機云云。 告訴人張○○ 109年2月17日14時46分許 臺中巿○區○○里0鄰○○街0段0之00巷00號00樓之0 2萬5,900元/網路轉帳（被告陳柏驥自行提領） 台新帳戶  109年2月17日15時22分許 陳柏驥三人以上共同犯詐欺取財罪，累犯，處有期徒刑1年2月。 林家興三人以上共同犯詐欺取財罪，累犯，處有期徒刑1年3月。 2 109年6月17日4時48分許 以PTT帳號「Yankeesucks」刊登代購IphoneXR手機之廣告，經告訴人吳○○以站內信表明有意購買後，改以LINE帳號「Jerry771021」與告訴人吳○○聯絡，並向告訴人吳○○謊稱：匯款至指定帳戶，即可代購手機云云。 告訴人吳○○ 109年6月17日13時24分許 新北巿永和區民權路53號（全家便利商店永和騎士店）　 1萬8,275元（不含手續費14元）/ATM轉帳 渣打帳戶  109年6月17日13時31分許、15時13分許 陳柏驥三人以上共同犯詐欺取財罪，累犯，處有期徒刑1年1月。 林家興三人以上共同犯詐欺取財罪，累犯，處有期徒刑1年2月。 3 109年6月16日8時20分許 以PTT帳號「Yankeesucks」刊登出售二手Iphone7手機之廣告，經告訴人何○○以站內信表明有意購買後，改以LINE帳號「Jerry771021」與告訴人何○○聯絡，並向告訴人何○○謊稱：匯款至指定帳戶，即可出貨云云。 告訴人何○○ 109年6月16日19時51分許 新竹巿○○鎮○○路0段000號0樓 6,500元/網路轉帳 渣打帳戶  109年6月16日20時13分許 陳柏驥三人以上共同犯詐欺取財罪，累犯，處有期徒刑1年1月。 林家興三人以上共同犯詐欺取財罪，累犯，處有期徒刑1年2月。 4 109年6月16日22時30分許 以PTT帳號「Yankeesucks」刊登代購IKEA家具之廣告，經告訴人葉○○以站內信表明有意購買後，改以LINE帳號「jerry771021」與告訴人葉○○聯絡，並向告訴人葉○○謊稱：匯款至指定帳戶，即可代購IKEA家具云云。 告訴人葉○○ 109年6月16日22時40分許 臺北巿○○區○○街00巷0號0樓　 3,628元/網路轉帳 渣打帳戶  109年6月17日0時10分許 陳柏驥三人以上共同犯詐欺取財罪，累犯，處有期徒刑1年1月。 林家興三人以上共同犯詐欺取財罪，累犯，處有期徒刑1年2月。 5 109年6月14日 以PTT帳號「Yankeesucks」刊登可用86折價格代購IKEA商品之廣告，經告訴人林○○以站內信表明有意購買後，改以LINE帳號「Jerry771021」與告訴人林○○聯絡，並向告訴人林○○謊稱：匯款至渣打帳戶，即可用86折價格代購IKEA商品云云。 告訴人林○○ 109年6月15日9時20分許 新竹巿○區○○路000之0號　 5,484元/網路轉帳 渣打帳戶  至同日13時14分許共提領出5000餘元，其餘則轉匯出至000-0000000000000000帳戶 陳柏驥三人以上共同犯詐欺取財罪，累犯，處有期徒刑1年1月。 林家興三人以上共同犯詐欺取財罪，累犯，處有期徒刑1年2月。     109年6月17日11時3分許 同上 3,245元/網路轉帳 渣打帳戶  轉匯出至000-0000000000000000、0000000000000000帳戶  6 109年6月14日 以PTT帳號「Yankeesucks」刊登代購IKEA家具之廣告，經告訴人劉○○以站內信表明有意購買後，改以LINE帳號暱稱「Jerry」與告訴人劉○○聯絡，並向告訴人劉○○謊稱：匯款至指定帳戶，即可代購IKEA家具云云。 告訴人劉○○ 109年6月15日16時1分許 臺北巿○○區○○街00巷0號0樓　 1萬9,533元/網路轉帳 渣打帳戶  109年6月15日16時8分許 陳柏驥三人以上共同犯詐欺取財罪，累犯，處有期徒刑1年1月。 林家興三人以上共同犯詐欺取財罪，累犯，處有期徒刑1年2月。 7 109年6月16日4時17分許 以PTT帳號「Yankeesucks」透過站內信向告訴人謝○○謊稱：匯款至指定帳戶，即可依告訴人謝○○指定之價格2萬2,500元代購Iphone11手機云云。 告訴人謝○○ 109年6月16日13時1分許 苗栗縣○○鎮○○里0鄰○○00○0號　 2萬2,500元/網路轉帳 渣打帳戶  109年6月16日14時54分許 陳柏驥三人以上共同犯詐欺取財罪，累犯，處有期徒刑1年2月。 林家興三人以上共同犯詐欺取財罪，累犯，處有期徒刑1年3月。 8 109年6月14日 以PTT帳號「Yankeesucks」刊登可代購IKEA家具之廣告，經告訴人林○○表明有意購買後，改以LINE帳號「Jerry771021」與告訴人林○○聯絡，並向告訴人林○○謊稱：匯款至指定帳戶，即可代購IKEA家具云云。 告訴人林○○ 109年6月16日0時14分許 臺北巿○○區龍街000巷0弄0號0樓　 1萬4,854元/網路轉帳 渣打帳戶  109年6月16日0時30分許 陳柏驥三人以上共同犯詐欺取財罪，累犯，處有期徒刑1年1月。 林家興三人以上共同犯詐欺取財罪，累犯，處有期徒刑1年2月。 9 109年6月14日 以PTT帳號「Yankeesucks」刊登可代購IKEA家具之廣告，經告訴人林○○表明有意購買後，改以LINE帳號「Jerry771021」與告訴人林○○聯絡，並向告訴人林○○謊稱：匯款至指定帳戶，即可代購IKEA家具云云。 告訴人林○○ 109年6月16日19時52分許 桃園巿○○區○○路0段00巷0號 1萬7,514元/網路轉帳 渣打帳戶  109年6月16日20時13分許 陳柏驥三人以上共同犯詐欺取財罪，累犯，處有期徒刑1年1月。 林家興三人以上共同犯詐欺取財罪，累犯，處有期徒刑1年2月。 10 109年6月3日 以PTT帳號「Yankeesucks」刊登可用86折價格出售IKEA家具之廣告，經告訴人葉○○表明有意購買後，改以LINE帳號「Jerry771021」與告訴人葉○○聯絡，並向告訴人葉○○謊稱：匯款至指定帳戶，即可出貨云云。 告訴人葉○○ 109年6月17日12時15分許 桃園巿○○區○○路0段000號0樓 2萬8,680元/網路轉帳 渣打帳戶  109年6月17日12時22分許 陳柏驥三人以上共同犯詐欺取財罪，累犯，處有期徒刑1年2月。 林家興三人以上共同犯詐欺取財罪，累犯，處有期徒刑1年3月。 11 109年5月30日 以PTT帳號「Yankeesucks」刊登可用86折價格代購IKEA家具之廣告，經告訴人王○○表明有意購買後，改以LINE帳號「Jerry771021」與告訴人王○○聯絡，並向告訴人王○○謊稱：匯款至指定帳戶，即可代購IKEA家具云云。 告訴人王○○ 109年6月15日22時31分許 新北巿○○區○○路000巷0弄0號0樓 3萬7,980元/網路轉帳   渣打帳戶  109年6月15日22時35分許 陳柏驥三人以上共同犯詐欺取財罪，累犯，處有期徒刑1年2月。 林家興三人以上共同犯詐欺取財罪，累犯，處有期徒刑1年3月。 12 109年6月16日 以PTT帳號「Yankeesucks」刊登可代購IphoneSE手機之廣告，經告訴人喬○○表明有意購買後，改以LINE帳號「jerry771021」與告訴人喬○○聯絡，並向告訴人喬○○謊稱：匯款至指定帳戶，即可代購手機云云。告訴人匯款之後，雖如期收到手機，但卻接到蘋果客服電話，告稱銀行停止支付該手機款項。 告訴人喬○○ 109年6月16日18時12分許 臺中巿○○區○○里00鄰龍路0段000號0樓 1萬4,025元/網路轉帳   渣打帳戶  109年6月16日19時8分許 陳柏驥三人以上共同犯詐欺取財罪，累犯，處有期徒刑1年1月。 林家興三人以上共同犯詐欺取財罪，累犯，處有期徒刑1年2月。 13 109年6月間某日 以PTT帳號「Yankeesucks」刊登可用85折價格代購IKEA家具之廣告，經被害人邱○○表明有意購買後，改以LINE帳號「jerry771021」與被害人邱○○聯絡，並向被害人邱○○謊稱：匯款至指定帳戶，即可代購IKEA家具云云。 被害人邱○○ 109年6月16日7時57分許 高雄巿○○區○○里0鄰○○路000之00號 6,086元/網路轉帳   渣打帳戶  轉匯出至000-0000000000000000、0000000000000000 陳柏驥三人以上共同犯詐欺取財罪，累犯，處有期徒刑1年1月。 林家興三人以上共同犯詐欺取財罪，累犯，處有期徒刑1年2月。